【裁判字號】    90,易,363
【裁判日期】    900327
【裁判案由】    毀棄損壞
【裁判全文】
臺灣高雄地方法院刑事判決                            九十年度易字第三六三號
    公  訴  人  臺灣高雄地方法院檢察署檢察官
    被      告  甲○○
右列被告因毀棄損壞案件，經檢察官提起公訴（八十九年度偵字第七四八三號），本
院判決如左：
    主  文
甲○○共同損壞他人之自用小貨車擋風玻璃、車窗玻璃，足以生損害於他人，處有期
徒刑貳月，如易科罰金，以佰元折算壹日。
    事  實
一、甲○○曾因毆打乙○○之女陳鳳金，經陳鳳金提出告訴（業經本院於民國八十九
    年十二月三十日以八十九年度易字第三九五五號刑事判決判處有期徒刑四月），
    乃心生不滿，於民國八十九年一月二十二日凌晨二時三十分許，夥同另二名不詳
    姓名、年籍男子，分持球棒及角材，至高雄縣大社鄉○○路一二○巷二十號前，
    砸毀乙○○所有車號Ｆ七─三二四六號自小貨車之前擋風玻璃及右側玻璃、ＹＤ
    ─三○一五號自用小貨車之前擋風玻璃及左右兩側玻璃，足以生損害於乙○○。
二、案經乙○○告訴由高雄縣警察局仁武分局報請台灣高雄地方法院檢察署檢察官偵
    查起訴。
    理  由
一、訊據被告甲○○矢口否認右揭犯行，辯稱：伊案發當時伊人在邱綜合醫院照顧伊
    表弟謝憲宗云云。惟查，右揭事實業据告訴人乙○○指訴綦詳，並經證人許順評
    證述在卷，復有毀損照片四張附卷可稽，而被告前因與告訴人之女陳鳳金有感情
    糾葛，並曾加以毆打，事後曾由本件告訴人陪同其女兒提出告訴，並經本院於八
    十九年十二月三十日以八十九年度易字第三九五五號刑事判決判處有期徒刑四月
    等情，亦有該判決書一份在卷可稽，被告心生不滿而為本件犯行，亦有合理之犯
    罪動機。雖證人丙○○於本院審理時證稱案發當時伊與被告在邱綜合醫院照顧謝
    憲宗，然經隔離訊問結果，被告供稱當天傍晚與證人丙○○一同至邱綜合醫院看
    顧謝憲宗，證人丙○○則證稱當天中午即與被告一同至邱綜合醫院（詳本院九十
    年三月一日筆錄），其二人所述顯不一致；加以證人丙○○與被告間有表兄弟之
    親誼，證人丙○○之證述，有護被告之虞，故本院不予採信。綜上所述，本院
    認被告上開辯解，無非卸責之詞，無足採信，本件事證明確，被告犯行洵堪認定
    。
二、核被告所為係犯刑法第三百五十四條毀損罪。被告與另二名不詳姓名、年籍男子
    有犯意聯絡與行為分擔，為共同正犯。爰審酌被告因與告訴人之女感情生變，懷
    恨在心，竟毀損告訴人所有車輛之前擋風玻璃及車窗玻璃，事後猶否認犯行，顯
    無悔意等一切情狀，量處如主文所示之刑，併諭知易科罰金之折算標準。
據上論斷，應依刑事訴訟法第二百九十九條第一項前段，刑法第二十八條、第三百五
十四條、第四十一條第一項，罰金罰鍰提高標準條例第一條前段、第二條，判決如主
文。
中      華      民      國      九十      年      三    月    二十七    日
                                  臺灣高雄地方法院刑事庭
                                      法  官    吳  宏  榮
右正本證明與原本無異。
如不服本判決，應於判決送達後十日內，向本院提出上訴狀。
                                      書記官    呂  怜  勳
中      華      民      國      九十      年      三    月    二十七    日
附錄本案論罪科刑法條：
刑法第三百五十四條
毀棄、損壞前二條以外之他人之物或致令不堪用，足以生損害於公眾或他人者，處二
年以下有期徒刑、拘役或五百元以下罰金。


司法院資訊處製作；財團法人民間司法改革基金會備份。
